臺灣新北地方法院刑事判決
111年度審訴字第435號
公  訴  人  臺灣新北地方檢察署檢察官
被      告  吳健民


上列被告因詐欺等案件，經檢察官提起公訴（110年度偵字第453
32號、110年度毒偵字第7646號），被告於準備程序中就被訴事
實為有罪之陳述，本院裁定進行簡式審判程序，茲判決如下：
    主  文
吳健民施用第二級毒品，處有期徒刑參月，如易科罰金，以新臺
幣壹仟元折算壹日，扣案之第二級毒品甲基安非他命殘渣（驗餘
淨重零點零參玖公克），沒收銷燬之；玻璃球吸食器壹組，沒收
之；又以網際網路對公眾散布而犯詐欺取財未遂罪，處有期徒刑
陸月，扣案之香菸盒壹個（內裝有粗鹽貳包）、行動電話壹支（
內含門號0000000000號SIM卡壹張），沒收之。
    事  實
一、吳健民前因施用毒品案件，經本院以109年度毒聲字第1087
    號裁定送觀察、勒戒後，認無繼續施用毒品之傾向，於民國
    110年8月3日釋放出所，並由臺灣新北地方檢察署檢察官以1
    09年度毒偵字第5468號為不起訴處分確定。詎其猶未戒除毒
    癮，（一）復基於施用第二級毒品之犯意，於110年11月2日
    22時許，在其新北市○○區○○○路0段000號7樓之4住處，以將
    第二級毒品甲基安非他命置於玻璃球內，再用火燒烤產生煙
    霧後吸食之方式，施用第二級毒品甲基安非他命1次。（二
    ）另意圖為自己不法之所有，基於以網際網路對公眾散布而
    詐欺取財之犯意，於110年11月4日某時許，以其手機上網登
    入對公眾公開之UT論壇網際網路空間，並在該論壇之公開網
    路聊天室，以「台北→想hi現可調」之暱稱帳號，佯刊出售
    毒品之交易訊息及暗語，適為網路巡邏警員發現，乃與吳健
    民互加成為通訊軟體Line好友後，續談毒品交易事宜，吳健
    民明知其並無出售毒品之真意，仍以粗鹽偽充為安非他命毒
    品販賣，以詐取販賣毒品之價金，乃向喬裝買家之警員訛稱
    可以新臺幣（下同）7,000元之代價出售約3公克甲基安非他
    命，雙方談協後，即相約於同日下午，至新北市○○區○○路○
    段000○0號前進行交易。俟吳健民於同日16時45分許依約前
    往上址交易，並將偽充為毒品之粗鹽2包交付與喬裝買家之
    警員之際，即為警當場逮捕，扣得玻璃球吸食器1組，並在
    該玻璃球內刮出施用剩餘之第二級毒品甲基安非他命殘渣（
    驗餘淨重0.039公克）、香菸盒1個（內裝有粗鹽2包）、行
    動電話1支（內含門號0000000000號SIM卡1張），吳健民因
    而未能取得財物而未遂，且經警對其採尿送驗，結果呈安非
    他命、甲基安非他命陽性反應。
二、案經桃園市政府警察局中壢分局報告臺灣新北地方檢察署檢
    察官偵查起訴。
    理  由
一、按除被告所犯為死刑、無期徒刑、最輕本刑為3 年以上有期
    徒刑之罪或高等法院管轄第一審案件者外，於第一次審判期
    日前之準備程序進行中，被告先就被訴事實為有罪之陳述時
    ，審判長得告知被告簡式審判程序之旨，並聽取當事人、代
    理人、辯護人及輔佐人之意見後，裁定進行簡式審判程序，
    刑事訴訟法第273 條之1 第1 項定有明文。本件被告所犯係
    死刑、無期徒刑、最輕本刑為3 年以上有期徒刑以外之罪，
    其於準備程序中就被訴事實為有罪之陳述，經本院告知簡式
    審判程序之旨，並聽取公訴人及被告之意見後，認宜進行簡
    式審判程序，爰依上開規定裁定行簡式審判程序。
二、上揭事實，業據被告於警詢、偵查、本院準備程序及審理時
    均坦承不諱，並有台灣檢驗科技股份有限公司濫用藥物實驗
    室-台北110 年11月23日出具之濫用藥物檢驗報告（報告編
    號：UL/2021/B0000000）、桃園市政府警察局中壢分局檢體
    監管紀錄表（檢體編號：E000-0000）、台灣尖端先進生技
    醫藥股份有限公司毒品原物鑑定實驗室出具之毒品證物鑑定
    分析報告2份、桃園市政府警察局中壢分局警員於110年11月
    4日出具之職務報告、桃園市政府警察局中壢分局扣押筆錄
    、扣押物目錄表、網路截圖（UT網際空間、男同志論壇）照
    片、被告與喬裝買家之警員對話截圖照片、行動電話勘驗照
    片、刑案現場照片（含現場查獲照片、扣案物照片）可資為
    憑，被告犯行堪予認定。
三、核被告所為，分別係犯毒品危害防制條例第10條第2 項之施
    用第二級毒品罪及刑法第339 條之4 第2 項、第1 項第3 款
    之以網際網路對公眾散布而犯詐欺取財未遂罪。其持有第二
    級毒品甲基安非他命之低度行為，為其施用之高度行為所吸
    收，不另論罪。又被告（一）曾因違反毒品危害防制條例案
    件，經本院以108年度審易字第2480號判處有期徒刑5月確定
    ，於109年11月3日執行完畢；（二）因詐欺案件，經本院以
    109年度訴字第427號判處有期徒刑4月確定；（三）因竊盜
    案件，經本院以109年度簡字第6685號判處有期徒刑3月確定
    ，上開（二）（三）所示之罪刑，經本院以110年度聲字第4
    26號裁定應執行有期徒刑6月確定，於110年10月22日執行完
    畢之紀錄，有臺灣高等法院被告前案紀錄表1份在卷可稽，
    其受有期徒刑之執行完畢後5年內故意再犯本件有期徒刑以
    上之罪，均為累犯，另本院審酌被告雖因違反毒品危害防制
    條例、詐欺案件經法院判處罪刑確定，與本案罪名、犯罪類
    型相同，猶再犯本案，然於法定刑度內評價即已足，並無特
    別延長矯正其惡性之必要，爰均不加重其刑。再被告著手於
    事實欄一、（二）所示詐欺犯行之實行，然因警員為查緝毒
    販而喬裝為買家，自始無交付財物之真意而未遂，爰依刑法
    第25條第2 項規定減輕其刑。爰審酌被告有上開5年內違反
    毒品危害防制條例、詐欺案件經法院論罪科刑及執行完畢之
    紀錄，前經送觀察、勒戒執行完畢後，仍不能戒除毒癮，再
    次漠視法令禁制施用第二級毒品甲基安非他命，不惟戕害自
    己身心健康，並嚴重危害社會風氣，復未能思以正當管道獲
    取所需財物，為牟取不法利益，以粗鹽偽充為安非他命欲詐
    取他人財物，足徵被告法治意識與是非觀念之薄弱，所為殊
    屬不該，兼衡其犯罪之動機、目的、手段，以及犯後態度等
    一切情狀，分別量處如主文所示之刑，並就得易科罰金部分
    ，諭知易科罰金之折算標準，以資懲儆。扣案之第二級毒品
    甲基安非他命殘渣（驗餘淨重0.039公克），不問屬於犯罪
    行為人與否，應依毒品危害防制條例第18條第1 項前段之規
    定宣告沒收銷燬之，至扣案之玻璃球吸食器1組、香菸盒1個
    （內裝有粗鹽2包）、行動電話1支（內含門號0000000000號
    SIM卡1張），為被告所有供本件犯罪所用之物，業據其供明
    在卷，爰依刑法第38條第2 項之規定，宣告沒收之。另扣案
    之現金7,000元，為警員喬裝買家所交付之款項，主觀並無
    交付之真意而非犯罪所得，並已發還警員，此有本院辦理刑
    事案件電話紀錄查詢表附卷可按，爰不予宣告沒收。
據上論斷，應依刑事訴訟法第273 條之1 第1 項、第299 條第1
項前段，毒品危害防制條例第10條第2 項、第18條第1 項前段，
刑法第11條、第339 條之4 第1 項第3 款、第2 項、第41條第1 
項前段、第25條第2 項、第38條第2 項，刑法施行法第1 條之1 
第1 項，判決如主文。
本案經檢察官黃冠傑提起公訴，檢察官陳漢章到庭執行職務。
中　　華　　民　　國　　111 　年　　5 　　月　　26　　日
                  刑事第二十四庭  法  官  徐子涵
上列正本證明與原本無異。
如不服本判決，應於判決送達後20日內敘明上訴理由，向本院提
出上訴狀 (應附繕本) ，上訴於臺灣高等法院。其未敘述上訴理
由者，應於上訴期間屆滿後20日內向本院補提理由書「切勿逕送
上級法院」。
                                  書記官　游士霈
中　　華　　民　　國　　111 　年　　5 　　月　　26　　日
附錄本案論罪科刑法條全文：
毒品危害防制條例第10條
施用第一級毒品者，處6 月以上5 年以下有期徒刑。
施用第二級毒品者，處 3 年以下有期徒刑。
中華民國刑法第339條之4
犯第 339 條詐欺罪而有下列情形之一者，處 1 年以上 7 年以
下有期徒刑，得併科 1 百萬元以下罰金：
一、冒用政府機關或公務員名義犯之。
二、三人以上共同犯之。
三、以廣播電視、電子通訊、網際網路或其他媒體等傳播工具，
    對公眾散佈而犯之。
前項之未遂犯罰之。